# 请教陈版主，关于 SPV 公司是否并表的问题

提问人：sdx9042 时间：2022-01-18 10:01:50
陈老师，有一个问题想请教您。问题如下：
A公司与B公司投资设立了SPV1公司，A公司占有80%的股份，B公司占有20%的股份，SPV1全资设立项目公司SPV2。原来呢，A公司的80%股份是优先级，10%的收益率，B公司是劣后级。A公司由于是优先级，所以A公司对SPV1是不并表的。但优先级，在税务上是被认为利息收入，按照 6 个点交增值税，且这个增值税不能抵扣，现在想改成投资收益分红的模式。在合伙协议里写，A公司取得投资收益的比较基准收益率是10%，同时在分配次序上是先给A分配，但最多分到10%，超过10%的部分就分配给B。投资决策委员会要全票通过才能形成任何决议。那么根据修改后的协议，是否还是可以据此认为A公司对SPV1公司不享有大部分的可变回报，不具有控制权，不并表。

回答人：chenyiwei
影响对SPV控制权的因素，最主要的并不是可变回报的绝对量级，而是可变性，即“边际变动率”。这样处理的逻辑是：可变性（边际变动率）与绝对的量级相比，更能影响SPV投资人的决策和行为模式。
就你说的情况而言，就可变回报的量级和绝对金额而言，A要大于B，但就可变性而言，B要大于A，因此该SPV仍由B控制，A不合并该SPV。